臺灣板橋地方法院民事裁定　　　　　　　95年度聲字第2112號
抗　告　人　甲○○
相　對　人　乙○○
上列當事人間請求發還擔保金事件，抗告人對於本院民國95年11
月13日所為裁定，提起抗告，本院裁定如下：
    主  文
原裁定撤銷。
抗告人於本院九十年度存字第三三一四號擔保提存事件一案所提
存之擔保金新臺幣拾萬元准予發還。
抗告程序費用由相對人負擔。
    理  由
一、抗告意旨略以：原裁定雖以相對人設籍於「臺北縣永和市○
    ○街20巷8 號」，而抗告人卻以「臺北縣中和市○○街138
    號16樓（下稱中興街址）」對相對人發函催告行使權利，並
    不合法為由駁回抗告人之聲請；惟查，抗告人以中興街址對
    相對人發函催告行使權利，業經相對人之受僱人即「中和．
    我的家大廈社區管理委員會」管理員代收，且相對人於兩造
    相關事件諸如90年度訴字第1150號履行契約事件（即本件聲
    請事件本案訴訟，下稱本案）、95年度聲字第535 號確定訴
    訟費用額事件（下稱相關確定訴訟費用額事件）均係陳報以
    上開中興街址為其住所，且於本案、相關確定費用額事件程
    序中法院送達之相關文書、抗告人對相對人送達之文書亦均
    係以上開中興街址對相對人送達，均係合法送達，並無「查
    無此人」或「應受送達人住居所已遷居他處」等不能送達之
    情事，是抗告人上開以中興街址發函催告相對人行使權利，
    上開催告權利函應以合法送達相對人等情，為此提起抗告。
二、按訴訟終結後，供擔保人證明已定20日以上之期間，催告受
    擔保利益人行使權利而未行使者，或法院依供擔保人之聲請
    ，通知受擔保利益人於一定期間內行使權利並向法院為行使
    權利之證明而未證明者，法院應依供擔保人之聲請，以裁定
    命返還其提存物或保證書，民事訴訟法第104 條第1 項第3
    款定有明文；又上開規定，於其他依法令供訴訟上之擔保者
    準用之，同法第106 條前段亦有明文。是供擔保人欲以訴訟
    終結後，已定20日以上之期間催告受擔保利益人行使權利而
    未行使為由，向法院聲請裁定命返還擔保物者，須以供擔保
    人證明其已合法催告受擔保利益人行使權利，為其前提要件
    。
三、本件抗告人於原審聲請意旨略以：抗告人前依本院90年度裁
    全字第4011號民事裁定，為擔保假處分，曾提存新臺幣（下
    同）300,000 萬元為擔保金，並經本院90年度存字第3314號
    提存事件提存後，聲請對相對人執行假處分在案。茲因抗告
    人已聲請撤銷本件假處分裁定並撤回其執行，復定20日之期
    間催告相對人行使權利而未行使，為此提出本院90年度裁全
    字第4100號民事裁定、本院90年度存字第3314號提存書、本
    院95年度全聲字第317 號民事裁定、本院民事執行處囑託塗
    銷查封登記書（均影本）、相對人之戶籍謄本、臺北古亭郵
    局第1843號存證信函暨收件回執原本等各1 件為證，聲請發
    還擔保金等語。經查，抗告人聲請本院於民國90年8 月17日
    以90年度裁全字第4011號裁定准予假處分，抗告人並據以聲
    請本院以90年度執全字第3100號假處分執行程序對相對人之
    財產予以假處分在案，嗣抗告人於95年5 月24日向本院執行
    處撤回相對人之假處分執行程序等情，業據本院調取上開卷
    宗核閱屬實，而抗告人已於95年10月4 日函通知相對人行使
    權利而未行使，有存證信函暨回執在卷可查，並有本院民事
    紀錄科查詢表4 紙附卷可稽，揆諸前揭法條之規定，抗告人
    之聲請即有理由，應予准許。又原裁定雖以抗告人上開催告
    相對人行使權利之存證信函係以中興街址送達，而相對人係
    設籍於「臺北縣永和市○○街20巷8 號」，因而認上開抗告
    人催告相對人行使權利並不合法為由，而裁定駁回抗告人之
    聲請；惟抗告意旨既提出相對人確曾以中興街址為住所之相
    關證明，據本院調取本案、相關確定訴訟費用額事件全卷，
    經查：
（一）本件相對人獲得本案勝訴確定聲請核發確定證明書時，本
      院係於95年4 月28日依中和市址對其合法送達在案，有送
      達證書附於本案原審卷末可稽。
（二）相關確定費用額事件係由本件相對人與第三人游應欽於95
      年2 月24日所具狀聲請，其中本件相對人已於聲請狀中記
      載其住所係中興街址，而該事件於95年4 月10日裁定及95
      年5 月25日更正裁定均以中興街址分別於95年4 月19日及
      95年6 月2 日對本件相對人合法送達在案，有送達證書在
      卷可稽。
（三）再者，原裁定依相對人戶籍地址即「臺北縣永和市○○街
      20巷8 號」對相對人送達，經送達機關以「查無此人」為
      由退回，有送達證書附卷可稽。
    是由上開證據，均足證明相對人確實居住於中興街址，是抗
    告人依中興街址對其發存證信函催告其行使權利自係合法，
    原裁定尚有誤會。
五、綜上所述，抗告人抗告聲明廢棄原裁定，即難謂無理由，原
    裁定應予撤銷，並裁定如主文所示。
六、依民事訴訟法第490 條第1 項、第95條、第78條，裁定如主
    文。
中　　華　　民　　國　　96　　年　　1 　　月　　5 　　日
                  民事第二庭    法　官　鍾啟煌
以上正本係照原本作成。
如對本裁定抗告須於裁定送達後10日內向本院提出抗告狀，並應
繳納抗告費新臺幣1,000元。
中　　華　　民　　國　　96　　年　　1 　　月　　5 　　日
                                書記官　李威賜
